【裁判字號】    97,訴,358
【裁判日期】    970529
【裁判案由】    違反毒品危害防制條例
【裁判全文】
臺灣新竹地方法院刑事判決               97年度訴字第358號
公  訴  人  臺灣新竹地方法院檢察署檢察官
被      告  甲○○
上列被告因違反毒品危害防制條例案件，經檢察官追加起訴（97
年度毒偵字第506號），被告於本院準備程序進行中，先就被訴
事實為有罪之陳述，經本院合議庭裁定由法官獨任進行簡式審判
程序，本院判決如下：
    主  文
甲○○施用第一級毒品，累犯，處有期徒刑玖月。又施用第二級
毒品，累犯，處有期徒刑柒月。應執行有期徒刑壹年貳月。
    事  實
一、(一)甲○○前因施用毒品案件，經本院於民國88年6月26日以8
    8年度毒聲字第1231號裁定送觀察勒戒後，因認無繼續施用
    毒品傾向，於88年7月9日執行完畢釋放出所，並由臺灣新竹
    地方法院檢察署檢察官於88年7月13日以88年度偵字第3213
    、5072號為不起訴處分。嗣又再犯施用毒品案件，經本院於
    89年4月10日以89年度毒聲字第971號裁定送觀察勒戒後，因
    認有繼續施用毒品傾向，由本院於89年6月1日以89年度毒聲
    字第1402號裁定送強制戒治，嗣強制戒治屆滿3個月，其成
    效經評定為合格，經本院於90年3月12日以90年度毒聲字第
    394號裁定停止戒治，所餘期間付保護管束，於90年5月3日
    釋放出所，迄90年5月19日保護管束期滿視為執行完畢；刑
    責部分則由本院於89年6月22日以89年度竹簡字第312號判決
    判處有期徒刑6月確定。詎三犯施用毒品案件，經本院竹東
    簡易庭於91年12月9日以91年度竹東簡字第115號判決判處有
    期徒刑8月確定，於93年9月9日執行完畢出監。竟又四犯施
    用毒品案件，由本院於94年3月31日以94年度易字116號判決
    判處有期徒刑9月確定，於96年4月24日縮短刑期執行完畢出
    監。嗣五犯施用毒品案件，經本院於97年2月27日以96年度
    訴字第839號判決，就施用第一級毒品部分判處有期徒刑8月
    ，就施用第二級毒品部分判處有期徒刑6月，定應執行刑為
    有期徒刑1年。詎於96年10月間復再施用毒品（該案由本院
    以97年度易字第280號另行審結）。(二)詎甲○○仍不思悛悔
    ，基於施用第二級毒品之犯意，於97年1月8日某時，在桃園
    縣龍潭鄉中央科學研究院附近，以吸食器燒烤安非他命使產
    生煙霧之方式，施用第二級毒品安非他命1次。嗣又另行起
    意，基於施用第一級毒品之犯意，於97年1月11日上午某時
    ，在新竹縣橫山鄉○○村○○路○段178號住處，以將海洛因
    摻入香煙點燃吸食之方式，施用第一級毒品海洛因1次，嗣
    於97年1月11日因涉嫌竊盜至警局製作筆錄，經警採集尿液
    送驗結果呈安非他命、甲基安非他命、嗎啡陽性反應，而查
    悉上情。
二、案經新竹縣警察局橫山分局報請臺灣新竹地方法院檢察署檢
    察官偵查起訴。
    理  由
一、前揭犯罪事實，業據被告甲○○於警詢及本院審理時坦承不
    諱（見竹檢97年度毒偵字第506號卷第4-5頁、本院卷第26頁
    ）。其為警查獲後採集尿液送請詮昕科技股份有限公司以GC
    /MS氣相層析/質譜儀法確認檢驗後，呈安非他命、甲基安非
    他命、嗎啡陽性反應，有該公司97年1月28日濫用藥物尿液
    檢體檢驗報告、被採尿人姓名編號對照表在卷可稽（見同上
    毒偵卷第6-7頁），足認被告自白核與事實相符。另其前有
    事實欄所示五次施用毒品前科紀錄，有臺灣高等法院被告前
    案紀錄表附卷可憑。綜上所述，本案事證明確，被告施用第
    一級毒品海洛因、第二級毒品安非他命犯行均堪認定，應依
    法論科。
二、核被告所為係犯毒品危害防制條例第10條第1項之施用第一
    級毒品罪、第10條第2項之施用第二級毒品罪。其持有海洛
    因、安非他命之低度行為，應為施用之高度行為所吸收，均
    不另論罪。被告前因施用毒品案件，經本院竹東簡易庭於91
    年12月9日以91年度竹東簡字第115號判決判處有期徒刑8月
    確定，於93年9月9日執行完畢出監，又四犯施用毒品案件，
    經本院於94年3月31日以94年度易字116號判決判處有期徒刑
    9月確定，於96年4月24日縮短刑期執行完畢出監等情，有臺
    灣高等法院被告前案紀錄表在卷可按，其前受徒刑之執行完
    畢後，5年以內故意再犯有期徒刑以上之上開2罪，均為累犯
    ，應依刑法第47條第1項之規定加重其刑。爰審酌被告犯罪
    後坦承犯行，前已有事實欄所載之施用毒品前科，惟又違反
    禁令，非法施用足以導致精神障礙及生命危險之毒品，顯見
    自制力甚低，所為對個人身心戕害程度非輕，暨被告之生活
    狀況、品行、智識程度、犯罪之動機、目的、手段、所生危
    害及犯罪後之態度等一切情狀，各量處如主文所示之刑，並
    定其應執行之刑。
據上論斷，應依刑事訴訟法第273條之1第1項、第299條第1項前
段，毒品危害防制條例第10條第1項、第2項，刑法第11條前段、
第51條第5款、第47條第1項前段，判決如主文。
本案經檢察官葉乃瑋到庭執行職務
中    華    民    國    97    年    5     月    29    日
                  刑事第五庭    法  官  吳靜怡
以上正本證明與原本無異。
如不服本判決應於收受本判決後10日內向本院提出上訴書狀，上
訴書狀應敘述具體理由。上訴書狀未敘述上訴理由者，應於上訴
期間屆滿後20日內補提理由書狀於本院 (均須按他造當事人之人
數附繕本 )「切勿逕送上級法院」。
中    華    民    國    97    年    6     月    5     日
                                書記官  劉亭筠
備註：本院97年5月30日製作之判決正本，製作日期漏未填載，
      應予以作廢，重新繕印送達。
附錄本案論罪科刑法條全文
毒品危害防制條例第10條
施用第一級毒品者，處 6 月以上 5 年以下有期徒刑。
施用第二級毒品者，處 3 年以下有期徒刑。


司法院資訊處製作；財團法人民間司法改革基金會備份。
